Minutes et répertoires du notaire Ancelot FANIN, 21 octobre 1568 - 1586 (étude XXXVI)
Archives nationales
- Minutes de Ancelot FANIN, 1568 - 1586; MC/ET/XXXVI/26 - MC/ET/XXXVI/55
  - Minutes. 1573, MC/ET/XXXVI/34; registre
    - Transaction entre les héritiers Dinoceau, Étienne Dinoceau 1 fourrier ordinaire du roi, Jacques Dinoceau et autres, comprenant une maison, rue Saint-Thomas-du-Louvre, où est pour enseigne le chef Saint-Jean, et un neuvième de la maison joignant, où est pour enseigne le chef Hérodiade; une maison rue Saint-Honoré, devant l'hôpital des Quinze-Vingts, en laquelle pend pour enseigne le Dauphin, tenant à celle ayant pour enseigne la Pomme-de-Pin; le neuvième d'une maison assise faubourg Saint-Honoré, sur le marché aux pourceaux., 29 mars 1573; MC/ET/XXXVI/34
      E. Caron, A travers les minutes des notaires parisiens [étude XXXVI, env. 990 actes], 1559-1577, Paris, 1900, notice n°675 (voir contexte dans le Plan d’orientation général - Notaires de Paris, guides thématiques du Minutier).
      : 1. Étienne Dinoceau donna en 1578 un terrain au Marché-aux-Pourceaux, où il y avait une petite chapelle et un oratoire qui ont fait partie de l'église de Saint-Roch (Éd. Fournier, la Butte des Moulins, p.42).
      accord; Saint-Thomas-du-Louvre (rue); Saint-Honoré (faubourg); Dinoceau, Étienne; Dinoceau, Jacques
    - Bail par Jacques Danes, sr de Marly-la-Ville et autres héritiers de Cordes, d'une maison, rue Troussevache, à la charge de payer la somme à laquelle lad. maison sera cotizée pour les fortifications de la ville de Paris, et la façon du pavé, quand il conviendra repaver au devant de la maison, et en outre moyennant 80 l. par an., 16 avril 1573; MC/ET/XXXVI/34
      E. Caron, A travers les minutes des notaires parisiens [étude XXXVI, env. 990 actes], 1559-1577, Paris, 1900, notice n°676 (voir contexte dans le Plan d’orientation général - Notaires de Paris, guides thématiques du Minutier).
      bail; Troussevache (rue); Danes, Jacques; Cordes (héritiers)
    - Bail par Jacques Danes d'une maison, rue de la Tonnellerie, où pend pour enseigne le Berger, avec les mêmes charges, moyennant 160 l [à la charge de payer la somme à laquelle lad. maison sera cotizée pour les fortifications de la ville de Paris, et la façon du pavé, quand il conviendra repaver au devant de la maison, et en outre moyennant 80 l. par an]., 16 avril 1573; MC/ET/XXXVI/34
      E. Caron, A travers les minutes des notaires parisiens [étude XXXVI, env. 990 actes], 1559-1577, Paris, 1900, notice n°677 (voir contexte dans le Plan d’orientation général - Notaires de Paris, guides thématiques du Minutier).
      bail; Tonnellerie (rue de la); Danes, Jacques
    - Transaction entre les héritiers de Cordes et les héritiers de Choisy, dont un âgé de vingt-trois ans seulement, jouissant de ses droits au moyen de l'octroi royal du bénéfice d'âge par sentence de M. le prévôt de Paris., 18 avril 1573; MC/ET/XXXVI/34
      La date, erronée, donnée sur l'ouvrage d'E. Caron est le 18 avril 1573
      E. Caron, A travers les minutes des notaires parisiens [étude XXXVI, env. 990 actes], 1559-1577, Paris, 1900, notice n°678 (voir contexte dans le Plan d’orientation général - Notaires de Paris, guides thématiques du Minutier).
      accord; Cordes (héritiers); Choisy (héritiers)
    - Bail d'une maison assise ez faubourgs de Paris, hors la porte de Montmartre, rue du Temps-Perdu 1, moyennant 28 l., 25 mai 1573; MC/ET/XXXVI/34
      1. Aujourd'hui rue Saint-Joseph.
      E. Caron, A travers les minutes des notaires parisiens [étude XXXVI, env. 990 actes], 1559-1577, Paris, 1900, notice n°680 (voir contexte dans le Plan d’orientation général - Notaires de Paris, guides thématiques du Minutier).
    - Échange entre Jacques Danes, sr. de Marly-la-Ville, et Rémond de Picquet, demeurant à Romorantin; ce dernier a cédé à J. Danes 5 arpents de vigne à Argenteuil et reçoit en contre-échange 625 l., dont 100 l. sont gagés sur la ferme des impôts et billets de la recette générale de Bretagne et 25 l. sur les aides de l'élection de Paris, Étampes, etc., 26 mai 1573; MC/ET/XXXVI/34
      E. Caron, A travers les minutes des notaires parisiens [étude XXXVI, env. 990 actes], 1559-1577, Paris, 1900, notice n°681 (voir contexte dans le Plan d’orientation général - Notaires de Paris, guides thématiques du Minutier).
      échange; Argenteuil (Val-d'Oise); Danes, Jacques; Danes, J.; Picquet, Rémond de
    - Constitution d'une rente de 40 s. t., moyennant la somme de 25 l., et ensuite de cet acte la teneur d'un édit du janvier de l'an de grâce 1573 et de notre règne le 13e, modifiant un édit de juin 1572, par lequel il était ordonné que nul ne pourrait prêter à un intérêt plus haut que six pour cent, fors à l'hôtel de ville de Paris. Il est déclaré par ce nouvel édit que les deniers des fondations, obits, legs testamentaires seront au denier douze, ainsi qu'on avait accoutumé, qui est au prix de huit un tiers pour cent., 27 mai 1573
      E. Caron, A travers les minutes des notaires parisiens [étude XXXVI, env. 990 actes], 1559-1577, Paris, 1900, notice n°679 (voir contexte dans le Plan d’orientation général - Notaires de Paris, guides thématiques du Minutier).
      constitution de rente
    - Bail d'une maison, sise à Paris, devant Saint-Denis-de-la-Chartre 2, où soullait pendre pour enseigne la Coupe-d'Or, moyennant 300 l. t. et la taxe des fortifications et en outre sous la réserve, par le bailleur, de la seconde chambre de lad. maison, pour y aller avec telle compagnie qu'il lui plaira mener, au cas où il se fera dans cette ville de Paris aucunes entrées de rois, reines, mariages, funérailles et autres pompes de grands seigneurs., 11 juin 1573; MC/ET/XXXVI/34
      2. Eglise en la cité rue de Saint-Bartélemy
      E. Caron, A travers les minutes des notaires parisiens [étude XXXVI, env. 990 actes], 1559-1577, Paris, 1900, notice n°684 (voir contexte dans le Plan d’orientation général - Notaires de Paris, guides thématiques du Minutier).
    - Vente par damoiselle Marie de Hacqueville, veuve de Jean de Baillon, écuyer, sr. d'Olinville, de Bruère-le-Chastel, de Sannois et de Marmaulx, René Crespin, sr. du Gast, conseiller du roi en son conseil privé, maître des requêtes de son hôtel et président de son parlement de Bretagne, et Henry Simon, aussi conseiller du roi, receveur et payeur des gages et droits de Messieurs des comptes, à Jacques Danes, moyennant 6 000l., de 500 l. de rente, lesquels avaient été transportés à Jean de Baillon par maître Pierre de Montmorency, chevalier de l'ordre du roi, sr. de Fosseuse, et maître François Avaugour, aussi chevalier, sr. de Courtalain, comte de Châteauvillain. Entre autres garanties, led. Simon gage une maison, sise rue Saint-André-des-Arcs, tenant à la maison du Boef-Couroné., 20 juin 1573; MC/ET/XXXVI/34
      E. Caron, A travers les minutes des notaires parisiens [étude XXXVI, env. 990 actes], 1559-1577, Paris, 1900, notice n°682 (voir contexte dans le Plan d’orientation général - Notaires de Paris, guides thématiques du Minutier).
      acte de vente; Hacqueville, Marie de; Baillon, Jean de; Crespin, René; Simon, Henry; Danys, Jacques; Baillon Jean de; Montmorency, Pierre de; Avaugour, François; maître des requêtes (Ancien Régime); trésorier payeur (Ancien Régime)
    - Bail d'un corps d'hôtel étant au derrière d'une maison assise sur la [rue de la] Tonnellerie et ayant issue sur la rue des Prouvaires, moyennant 195 l., et à la charge de payer 60 s., faisant moitié de 6 l., à laquelle somme la totalité de lad. maison a été cotizée pour les fortifications 1 et la moitié de l'augmentation s'il y a lieu, 22 juin 1573; MC/ET/XXXVI/34
      1. l'impôt pour les fortification était d'environ un et demi pour cent
      E. Caron, A travers les minutes des notaires parisiens [étude XXXVI, env. 990 actes], 1559-1577, Paris, 1900, notice n°683 (voir contexte dans le Plan d’orientation général - Notaires de Paris, guides thématiques du Minutier).
      bail; Prouvaires (rue des)
    - Dépôt d'une procuration 'ad resignandum' un état de valet de chambre du roi, moyennant 500 écus., 1er juillet 1573; MC/ET/XXXVI/34
      E. Caron, A travers les minutes des notaires parisiens [étude XXXVI, env. 990 actes], 1559-1577, Paris, 1900, notice n°685 (voir contexte dans le Plan d’orientation général - Notaires de Paris, guides thématiques du Minutier).
    - Quittance de 33 l. 14 s. pour rachat de 56 s. 2 d. de rente due sur une maison, rue Saint-Honoré, où pend pour enseigne l'image Saint-Martin., 1er juillet 1573; MC/ET/XXXVI/34
      E. Caron, A travers les minutes des notaires parisiens [étude XXXVI, env. 990 actes], 1559-1577, Paris, 1900, notice n°686 (voir contexte dans le Plan d’orientation général - Notaires de Paris, guides thématiques du Minutier).
      quittance; Saint-Honoré (rue)
    - Aveu [titre nouvel] par Jean Saulnier, ouvrier de la monnoie du serment de France, demeurant rue du Temple, et Antoine Aubin, laboureur, demeurant à la Villette-Saint-Ladre, que sur un demi-arpent, sis à Belleville-sur-Sablon, lieud. les Cailloux, et autres immeubles, sis aud. Belleville, il est dû a dame Agnès de Sougnie, veuve de Thomas Moulin, 100 l. t. de rente et 20 s. p. aussi de rente., 4 juillet 1573; MC/ET/XXXVI/34
      E. Caron, A travers les minutes des notaires parisiens [étude XXXVI, env. 990 actes], 1559-1577, Paris, 1900, notice n°687 (voir contexte dans le Plan d’orientation général - Notaires de Paris, guides thématiques du Minutier).
      titre nouvel; Temple (rue du); Saulnier, Jean; Aubin, Antoine; Aubin, Thomas; Sougnie, Agnès de; agriculteur
    - Antoine Du Prat, etc., garde de la prévôté. Devant Chantemerle et Fanin, notaires, sont présents Jean Le Charron, sr d'Ivry, du Plessis-en-Brie, conseiller du roi près de la cour des aides, prévôt des marchands, Guillaume Leclerc, Nicolas Lescaloppier, Jean de Bragelongne, sr de Villeneuve, et Robert Danes, échevins. Par ses lettres patentes du 27 mai 1573, le roi enjoint qu'il lui soit versé avant le 19 juin 150,000 l. pour payer la solde des reîtres pour leurs services des guerres dernières. Il augmente de nouveau le droit sur les draps d'or, d'argent, de soie, etc., 24 juillet 1573; MC/ET/XXXVI/34
      E. Caron, A travers les minutes des notaires parisiens [étude XXXVI, env. 990 actes], 1559-1577, Paris, 1900, notice n°688 (voir contexte dans le Plan d’orientation général - Notaires de Paris, guides thématiques du Minutier).
      Le Charron, Jean; Leclerc, Guillaume; Lescaloppier, Nicolas; Bragelongne, Jean de; Danes, Robert; prévôt des marchands (Ancien Régime); élu local
    - Vente par haut et puissante dame Françoise de Brézé, duchesse douairière de Bouillon, de 250 l. t. de rente à François Arguet [Francine Coignet], sr de Pontchartrain, Saint-Aubin, etc., notaire et secrétaire du roi., 1er août 1573; MC/ET/XXXVI/34
      E. Caron, A travers les minutes des notaires parisiens [étude XXXVI, env. 990 actes], 1559-1577, Paris, 1900, notice n°689 (voir contexte dans le Plan d’orientation général - Notaires de Paris, guides thématiques du Minutier).
      acte de vente; Brézé, Françoise de; Coigne, François; notaire; secrétaire du roi (Ancien Régime)
    - Quittance par Mre Annibal, comte de Conconat, capitaine des Suisses de la garde du roi de Pologne, au tuteur de la mineure Du Rif, de 93 l. 10 s. t., montant des réparations que led. comte a fait faire dans sa maison, rue Saint-Honoré, où pend pour enseigne la Pomme-d'Or, qui a été pillée et saccagée le jour de la Saint-Barthélemy, parce qu'on disait que la veuve Du Rif, locataire, était fugitive, comme elle l'est encore, à cause de la nouvelle opinion; reconnaissant en outre led. comte que, s'il a occupé lad. maison, c'est qu'il a été logé par les maréchaux de logis et fourriers du Roy de Pologne., 8 août 1573; MC/ET/XXXVI/34
      E. Caron, A travers les minutes des notaires parisiens [étude XXXVI, env. 990 actes], 1559-1577, Paris, 1900, notice n°690 (voir contexte dans le Plan d’orientation général - Notaires de Paris, guides thématiques du Minutier).
      quittance; Saint-Honoré (rue); Conconat, Annibal de
    - Bail par le mandataire de Claude du Vivier, veuve de feu Oudin Petit, marchand libraire en l'Université de Paris, d'une maison sise rue de la Tonnellerie, où pend pour enseigne le Petit-Paon, moyennant 90 l. t. et le paiement de la taxe pour les fortifications, avec interdiction d'ouvrir un cabaret., 11 août 1573; MC/ET/XXXVI/34
      La date, erronée, donnée sur l'ouvrage d'E. Caron est le 16 août 1573
      E. Caron, A travers les minutes des notaires parisiens [étude XXXVI, env. 990 actes], 1559-1577, Paris, 1900, notice n°692 (voir contexte dans le Plan d’orientation général - Notaires de Paris, guides thématiques du Minutier).
      bail; Du Vivier, Claude; Oudin Petit; libraire
    - Bail par Thomas Gazeau, conseiller du roi en sa cour du parlement de Paris et autres, au nom et comme marguilliers de l'œuvre et fabrique de l'église Saint-Eustache de Paris, du jour de la Saint-Rémy jusqu'à neuf années, à très haut et très puissant et très magnifique princesse Catherine, par la grâce de Dieu, reine de France, mère du roi, d'une maison comprenant plusieurs corps d'hôtel et cours sise à Paris (le nom manque), faisant l'un des coins de la rue de Grenelle (?), en laquelle est demeurant M. François de Fortin, conseiller du roi, led. bail fait moyennant la somme de 400 l., qu'il a plu à la majesté de la reine faire bailler et payer par maître Claude ..., conseiller du roi receveur général des finances de sa majesté, à ce présent, auquel elle a commandé ce faire ..... (Suit une stipulation, probablement une promesse de vente pour laquelle la reine s'engage à payer à lad. oeuvre et fabrique la somme de 8,000 l. t.), 25 août 1573
      E. Caron, A travers les minutes des notaires parisiens [étude XXXVI, env. 990 actes], 1559-1577, Paris, 1900, notice n°691 (voir contexte dans le Plan d’orientation général - Notaires de Paris, guides thématiques du Minutier).
      bail; Grenelle (rue de); Catherine de Médicis (reine de France, 1519-1589); Gazeau, Thomas; Fortin, François de
    - Bail d'une maison rue aux Ours, ou soulait pendre pour enseigne le Chapeau-Rouge, moyennant 100 l. t. et la taxe pour les fortifications., 26 août 1573; MC/ET/XXXVI/34
      E. Caron, A travers les minutes des notaires parisiens [étude XXXVI, env. 990 actes], 1559-1577, Paris, 1900, notice n°693 (voir contexte dans le Plan d’orientation général - Notaires de Paris, guides thématiques du Minutier).
      bail; Ours (rue aux)
    - Conventions entre Antoine de Mascarel, chevalier de l'ordre du roi, sr. sr de Hermenonville, baron de Boisgeffroy et du Cauldry, tant en son nom qu'en celui de sa femme, et d'Antoine de Mascarel, son fils aîné, gentilhomme de la chambre de Mgr le duc d'Alençon, et haut et excellente dame Charlotte des Guettot [d'Esquettot], dame dud. lieu, et de Couldun, veuve de haut et puissant sr. me. Charles de Cossé, comte de Brissac, maréchal de France et lieutenant général pour le roi en son pays et duché de Normandie, au sujet du retrait lignager intenté contre lesd. Mascarel à la requête de dame Barbe de Ramerel, dame de Pande, veuve de messire Anne de Gourlay, sur les terre, seigneurie et châtellenie de Couldun, sise au bailliage de Senlis et mouvant du roi, à cause de sa grosse tour de Compiègne, lad. terre de Couldun vendue par lesd. Mascarel à la maréchale, comtesse de Brissac., 1er septembre 1573; MC/ET/XXXVI/34
      E. Caron, A travers les minutes des notaires parisiens [étude XXXVI, env. 990 actes], 1559-1577, Paris, 1900, notice n°694 (voir contexte dans le Plan d’orientation général - Notaires de Paris, guides thématiques du Minutier).
      convention; Brissac, Charles Ier de Cossé (1505?-1563, comte de); Mascarel, Antoine de; Des Esquettot, Charlotte; Ramerel, Barbe de; Gourlay, Anne de; officier général
    - Vente par Jean de Molterel [Moltereul], marchand ceinturier, demeurant rue Saint-Denis, à la Herse, à Denis Chantemerle, notaire au Châtelet, de 25 l. t. de rente sur les 51,233 l. 14 s. 2 d. de rente vendues par le roi à la ville de Paris, à prendre sur les aides des élections de Paris, d'Étampes, de Meaux et de Montfort, et sur 33,000 l. de rente sur les deniers de subvention accordés au roi par le clergé de France pour le temps qui en reste à courir, et iceluy fini sur les deniers des dons et octrois caritatis, etc., lad. vente de 25 l. t. de rente faite moyennant 300 l, payée en 50 écus d'or soleil, 17 pistolets, 5 doubles ducats, 4 doubles ducats à la palme, 2 ducats, 2 pièces d'or de chacune 44 sous, 40 testons et monnaie de douzains et, pour plus de garantie, le vendeur oblige et hypothèque 62 l. 10 s. de rente lui appartenant, savoir: 37 l. 10 s. achetées le 17 mai 1557 sur l'impôt de 8 d. par muid de vin, entrant en la ville et faubourgs de Paris, et 25 l. achetées le 13 avril 1558 sur les greniers et chambres à sel de Paris, Senlis, Creil, Compiègne, etc., 2 septembre 1573; MC/ET/XXXVI/34
      E. Caron, A travers les minutes des notaires parisiens [étude XXXVI, env. 990 actes], 1559-1577, Paris, 1900, notice n°695 (voir contexte dans le Plan d’orientation général - Notaires de Paris, guides thématiques du Minutier).
      acte de vente; Saint-Denis (rue); Moltereul, Jeahan; Chantemerle, Denis; commerçant; notaire
    - Bail par Pierre Sanguin, conseille et maître des requêtes du roi de Pologne et M. en sa chambre des comptes, et maître Antoine de Matharel, aussi conseiller dudit sire et son procureur général, et de la reine, sa mère, d'un moulin sis sur la rivière de Vinson, près la ville de Bellac, moyennant 40 setiers moitié blé moitié seigle., 2 septembre 1573; MC/ET/XXXVI/34
      E. Caron, A travers les minutes des notaires parisiens [étude XXXVI, env. 990 actes], 1559-1577, Paris, 1900, notice n°696 (voir contexte dans le Plan d’orientation général - Notaires de Paris, guides thématiques du Minutier).
      bail; Sanguin, Pierre; Matharel, Antoine de; maître des requêtes (Ancien Régime)
    - Bail de moitié du corps d'hôtel sur le devant d'une maison rue Gallande, contenant trois corps d'hôtel dont un derrière, auquel pend pour enseigne l'image Saint-Étienne, moyennant 85 l. t., outre la taxe des fortifications et l'entretien du pavé., 8 septembre 1573; MC/ET/XXXVI/34
      E. Caron, A travers les minutes des notaires parisiens [étude XXXVI, env. 990 actes], 1559-1577, Paris, 1900, notice n°697 (voir contexte dans le Plan d’orientation général - Notaires de Paris, guides thématiques du Minutier).
      bail; Galande (rue)
    - aveu par Guillaume Lefèvre, [Le Fieu] conseiller du roi et receveur de ses finances en la généralité de Rouen, secrétair de la reine mère, qu'il tient en fief et hommage de haute et puissante dame Françoise de Brezé, duchesse de Bouillon, à cause de son château et châtellenie de Nogent-le-Roi, la terre et métairie de Mes..... [Muisement], paroisse de Vernouillet., 17 septembre 1573; MC/ET/XXXVI/34
      La date, erronée, donnée sur l'ouvrage d'E. Caron est le 7 septembre 1573
      E. Caron, A travers les minutes des notaires parisiens [étude XXXVI, env. 990 actes], 1559-1577, Paris, 1900, notice n°698 (voir contexte dans le Plan d’orientation général - Notaires de Paris, guides thématiques du Minutier).
      Rouen (Seine-Maritime); Le Fieu, Guillaume; Brezé, Françoise de
    - acte par lequel Barbe le Bossu, femme et mandataire de Thomas Chappelain, affecte et hypothèque pour paiement de 3,250 l. à Mre Saint-Mars de la Béraudière, chevalier de l'ordre du roi, gentilhomme de de sa chambre sr. sr de Toccet en Poitou, une maison sise à Paris, en la rue dite Traînée, vis-à-vis l'horloge Saint-Eustache., 20 septembre 1573; MC/ET/XXXVI/34
      E. Caron, A travers les minutes des notaires parisiens [étude XXXVI, env. 990 actes], 1559-1577, Paris, 1900, notice n°700 (voir contexte dans le Plan d’orientation général - Notaires de Paris, guides thématiques du Minutier).
      Le Bossu, Barbe; Chappelain, Thomas; Saint-Mars de la Béraudière, M.
    - Bail par haut et puissant. frère Michel de Leuze, [Sevre] chevalier de l'ordre de Saint-Jean de Jérusalem, grand prieur de Champagne, prieur nommé de Saint-Jehan-en-l'Isle près Corbeil, conseiller du roi en son conseil privé et capitaine de 50 hommes d'armes de ses ord., à Claude Antoine, marchand de vins, bourgeois de Paris, d'une maison sise à Paris, rue Saint-Jean-de-Latran, dépendant du prieuré de Saint-Jean-en-l'Isle, moyennant 120 l. t., outre la taxe pour les fortifications, les boues, fanges, lanternes et chandelles, aussi d'amoyer aux sentinelles et gardes des portes par tous autres commandements qui seront faits, par MM. tant par ville de Paris que par les capitaines, lieutenants, enseignes et corporaulx de lad. ville., 21 septembre 1573; MC/ET/XXXVI/34
      E. Caron, A travers les minutes des notaires parisiens [étude XXXVI, env. 990 actes], 1559-1577, Paris, 1900, notice n°699 (voir contexte dans le Plan d’orientation général - Notaires de Paris, guides thématiques du Minutier).
      bail; Saint-Jean-de-Latran (rue); Sevre, Michel de; Antoine, Claude; commerçant
    - Contrat de mariage de Jean de Roigny et de Louise Laguette, fille de Michel Laguette, avocat au parlement et avocat du roi en la maîtrise et justice des eaux et forêts de la ville, prévôté et vicomté de Paris, bailliages de Brie-Comte-Robert, la Ferté-Alais et Dourdan., 27 septembre 1573; MC/ET/XXXVI/34
      Pierre Lhuillier, maître libraire juré en l'Université de Paris, y figure comme beau-frère de Jean de Roigny, et du côté de la future, Denis Godefroy, procureur du roi en sa 'cour des monnoies'.
      La date, erronée, donnée sur l'ouvrage d'E. Caron est le 19 octobre 1573
      E. Caron, A travers les minutes des notaires parisiens [étude XXXVI, env. 990 actes], 1559-1577, Paris, 1900, notice n°706 (voir contexte dans le Plan d’orientation général - Notaires de Paris, guides thématiques du Minutier).
      contrat de mariage; Laguette, Louise; Laguette, Michel; Lhuillier, Philippe; Roigny, Jean de; Godefroy, Denis; avocat au parlement (Ancien Régime); libraire; procureur du roi (Ancien Régime)
    - Bail par Jean de Cordes, écuyer sr du grand et petit Biez, à Nicolas Ledanois, receveur de Mgr le cardinal de Lorraine en sa terre et seigneurie du Port de Neuilly, de 42 arpents et 22 perches de terre au port de Neuilly, moyennant 50l l. et diverses faisances à livrer à Paris, au logis du bailleur., 28 septembre 1573; MC/ET/XXXVI/34
      E. Caron, A travers les minutes des notaires parisiens [étude XXXVI, env. 990 actes], 1559-1577, Paris, 1900, notice n°707 (voir contexte dans le Plan d’orientation général - Notaires de Paris, guides thématiques du Minutier).
      bail; Cordes, Jean de; Ledanois, Nicolas; cardinal
    - Déclaration [titre nouvel] par Jean de Linière et Denis Mussart, tous deux boulangers, demeurant aux fauabourgs Saint-Honoré, qu'ils sont propriétaires de deux maisons l'une joignant l'autre, à l'une desquelles pend pour enseigne l'image Saint-Joseph et en l'autre la Corne de daim; aveu [et] qu'il est dû aux héritiers de Jean Dinoceau 112 s. parisis de rente, pour prix de vente des places sur lesquelles sont bâties lesd. maisons, suivant actes du 27 décembre 1506 et 17 février 1508., 5 octobre 1573; MC/ET/XXXVI/34
      E. Caron, A travers les minutes des notaires parisiens [étude XXXVI, env. 990 actes], 1559-1577, Paris, 1900, notice n°708 (voir contexte dans le Plan d’orientation général - Notaires de Paris, guides thématiques du Minutier).
      titre nouvel; Linière, Jeande; Mussart, Denis; Dinoceau, Jean; boulanger
    - Bail d'une maison rue Saint-Martin, où pend pour enseigne le Mortier d'or, moyennant 120 livres., 12 octobre 1573; MC/ET/XXXVI/34